【裁判字號】    99,裁,3501
【裁判日期】    991223
【裁判案由】    促進產業升級條例
【裁判全文】
最  高  行  政  法  院  裁  定
                                      99年度裁字第3501號
上  訴  人  翔洲工程有限公司
代  表  人  雍朝洲
被 上訴 人  內政部營建署
代  表  人  葉世文
上列當事人間促進產業升級條例事件，上訴人對於中華民國99年
8月19日臺北高等行政法院99年度訴字第1059號判決，提起上訴
，本院裁定如下：
    主  文
上訴駁回。
上訴審訴訟費用由上訴人負擔。
    理  由
一、按對於高等行政法院判決之上訴，非以其違背法令為理由，
    不得為之，行政訴訟法第242條定有明文。依同法第243條第
    1項規定，判決不適用法規或適用不當者，為違背法令；依
    同法第243條第2項規定，判決有該條項所列各款情形之一者
    ，為當然違背法令。又提起上訴，應以上訴狀表明上訴理由
    並應添具關於上訴理由之必要證據，復為同法第244條第1項
    第4款及第2項所明定。是當事人提起上訴，如以原判決有不
    適用法規或適用不當為理由時，其上訴狀應有具體之指摘，
    並揭示該法規之條項或其內容；如以原判決有行政訴訟法第
    243條第2項所列各款情形為理由時，其上訴狀應揭示合於該
    條款之具體事實。上訴狀或理由書如未依上述方法表明，或
    其所表明者顯與上開法條規定之違背法令情形不相合時，即
    難認為已合法表明上訴理由，其上訴自非合法。
二、緣上訴人於民國98年8月5日向香港商維特根有限公司臺灣分
    公司購置德製WIRTGEN路面刨除機乙台，為依促進產業升級
    條例（已於99年5月12日廢止，下稱促產條例）申請抵減稅
    額，於98年10月2日向被上訴人申請核發營造業購置自動化
    設備投資抵減證明。被上訴人以上訴人經命補正後，仍未補
    正營造業登記證書及工會會員證等文件，遂以98年10月28日
    營授辦建字第0983511797號函復上訴人，略以：貴公司目前
    尚非屬依營造業法申請許可並領有營造業登記證書及營造業
    公會會員證之營造業，故欲依「營造業購置自動化設備或技
    術及防治污染設備或技術適用投資抵減辦法」（下稱營造業
    投資抵減辦法）申請營造業投資抵減相關事宜，仍需具合法
    營造業資格後始得申請辦理，並檢還所附原申請文件。上訴
    人不服，以該公司主要營業項目為刨除舊路面之其他工程業
    ，已依法辦理公司設立登記在案，所營事業係屬營建業範疇
    ，主管機關為內政部營建署，被上訴人拒絕核發營造業購置
    自動化設備投資抵減證明，否准上訴人之申請殊無理由，乃
    循序提起行政訴訟，經原審法院判決駁回後，提起本件上訴
    。
三、上訴意旨雖主張：依促產條例第3條、第6條第4項及營造業
    投資抵減辦法第1條第2項規定，可知營造業投資抵減辦法之
    規定與促產條例規定相悖，原判決未予審究，構成判決不適
    用法規或適用不當之違背法令；另促產條例第1條及第3條已
    就租稅獎勵之適用對象予以明定，促產條例第6條第4項及第
    5項規定，其授權行政院訂定僅為適用範圍、核定機關、申
    請期限、申請程序、施行期限、抵減率及其他相關事項，併
    考慮各產業實際能力水準；就租稅優惠對象已明定為農業、
    工業及服務業等各行業依公司法設立之公司，行政院自不得
    以其他資格限制人民權利；依促產條例第2條從優原則之精
    神，行政機關以逾越法律授權且違背立法精神之法規命令，
    剝奪人民財產權益，而營造業購置自動化設備或技術及防治
    污染設備或技術適用投資抵減辦法申請須知第2點，明定應
    檢附公司執照部分與公司法牴觸，應檢附營造業登記證書及
    公會會員證影本部分，亦逾越母法對適用租稅優惠申請主體
    之規定等語。然原判決已就營造業投資抵減辦法是否逾越促
    產條例授權及上訴人購置之路面刨除機能否適用營造業投資
    抵減辦法之重要爭點，詳述其得判斷之理由，並就上訴人之
    主張，何以不足採，分別予以指駁甚明。經核本件上訴理由
    ，仍執與起訴意旨雷同且經原審不採之陳詞及歧異見解，就
    原審認定事實、適用法律之職權行使，任加指摘違誤，或係
    就原審所為論斷或駁斥其主張之理由，泛言原判決不適用法
    規或適用不當，而未具體表明原判決究竟有如何合於不適用
    法規、適用不當或行政訴訟法第243條第2項所列各款之情形
    ，尚難認為已對原判決之如何違背法令有具體之指摘。依首
    揭規定及說明，應認其上訴為不合法
四、依行政訴訟法第249條第1項前段、第104條、民事訴訟法第9
    5條、第78條，裁定如主文。
中    華    民    國    99    年    12    月    23    日
                    最高行政法院第六庭
                        審判長法官  藍  獻  林
                              法官  劉  介  中
                              法官  廖  宏  明
                              法官  姜  素  娥
                              法官  林  文  舟

以  上  正  本  證  明  與  原  本  無  異
中    華    民    國    99    年    12    月    24    日
                              書記官  邱  彰  德

司法院資訊處製作；財團法人民間司法改革基金會備份。
